【裁判字號】    98,審抗,86
【裁判日期】    980406
【裁判案由】    本票裁定
【裁判全文】
臺灣臺北地方法院民事裁定              98年度審抗字第86號
    抗  告  人  鼎新電子有限公司
  兼法定代理人  甲○○
    抗  告  人  乙○○
    相  對  人  永豐金租賃股份有限公司
    法定代理人  丙○○
上列當事人間本票裁定事件，抗告人對於中華民國98年3月2日本
院98年度司票字第4923號裁定，提起抗告，本院裁定如下：
    主  文
抗告駁回。
抗告程序費用新台幣壹仟元由抗告人連帶負擔。
    理  由
一、按執票人向本票發票人行使追索權時，得聲請法院裁定後強
    制執行，票據法第123 條定有明文。又本票執票人，依票據
    法第123 條規定，聲請法院裁定許可對發票人強制執行，性
    質上係屬非訟事件，此項聲請之裁定及抗告法院之裁定，僅
    依非訟事件程序以審查強制執行許可與否，並無確定實體上
    法律關係存否之效力，如發票人就票據債務之存否有爭執時
    ，應由發票人另提起確認之訴，以資解決，最高法院57年台
    抗字第76號著有判例可資參照。
二、本件相對人主張：伊執有抗告人於民國98 年1月21日共同簽
    發面載金額新台幣（下同）282 萬元，付款地在台北市○○
    路○段203號5樓，按年息20%計息，免除作成拒絕證書，到期
    日未載之本票乙紙（下稱系爭本票）。詎經98 年2月26日提
    示，竟未獲付款，為此依票據法第123 條規定聲請裁定就上
    開金額及自提示日起算約定利息許可強制執行等情。
三、抗告意旨雖稱：伊因向第三人賓爵汽車購買車號3650-NN 汽
    車，而向相對人辦理貸款，除簽發53紙支票自98 年2月15日
    起按月分期清償貸款，並簽發系爭本票為擔保，抗告人並未
    發生未按期繳款情事，相對人亦未為付款提示，竟執系爭本
    票聲請強制執行，自屬有誤云云。惟按票據法第124 條準用
    同法第95條規定，本票雖免除作成拒絕證書之記載，執票人
    仍應於所定期限內，為承兌或付款之提示，但對於執票人主
    張未為提示者，應負舉證之責。查系爭本票既載有「此票免
    除作成拒絕證書，並免除票據法第89條之通知義務」字樣（
    見原法院卷第3 頁），相對人於聲請本票強制執行裁定時，
    主張於到期日後提示不獲付款，即為已足，無庸就曾為提示
    為何證明，抗告人主張相對人未為提示云云，既未舉證以實
    其說，揆諸前開說明，自屬無理由。是本件相對人上開主張
    ，業據其提出系爭本票為證據，原裁定予以准許，形式上審
    查即無不合，至抗告人其餘抗告事由，縱然屬實，亦非非訟
    程序所得加以審究。從而，抗告意旨指摘原裁定不當，聲明
    廢棄，委無理由，應予駁回。
四、據上論結，本件抗告為無理由。依非訟事件法第46條、第21
    條第2項、第24條第1項，民事訴訟法第495條之1第1項、第4
    49條第1項、第85條第2項，爰裁定如主文。
中    華    民    國    98    年    4     月    6     日
                        民事第六庭審判長法官  劉坤典
                                        法官  林麗真
                                        法官  傅中樂
以上正本係照原本作成。
如不服本裁定，僅得於收受本裁定正本送達後10日內，以適用法
規顯有錯誤為理由，向本院提出再抗告狀（須附繕本一份及繳納
再抗告裁判費新台幣1,000元），經本院許可後始可再抗告。
中    華    民    國    98    年    4     月    6     日
                                      書記官  王文心


司法院資訊處製作；財團法人民間司法改革基金會備份。
